臺灣桃園地方法院刑事判決　　　　　　　　　　　　　九十年度訴字第一九九號
　　公　訴　人　臺灣桃園地方法院檢察署檢察官
　　被　　　告　乙○○
　　右一人指定　本院公設辯護人丙○○
　　辯　護　人
　　被　　　告　甲○○
右列被告因違反毒品危害防制條例案件，經檢察官提起公訴（八十九年度毒偵緝字第
六五六號、八十九年度毒偵字第五八五四號、八十九年度偵緝字第七八六號），本院
判決如左：
    主  文
乙○○連續施用第二級毒品，累犯，處有期徒刑陸月，扣案之第二級毒品安非他命拾
貳包（驗餘淨重柒點陸壹公克），沒收銷燬之。又意圖販賣而持有第二級毒品，
累犯，處有期徒刑伍年貳月，扣案之第二級毒品安非他命捌包（驗餘淨重玖點零柒肆
壹公克）沒收銷燬之，扣案之皮包壹只沒收。應執行有期徒刑伍年陸月。扣案之第二
級毒品安非他命拾貳包（驗餘淨重柒點陸壹公克）及第二級毒品安非他命捌包（
驗餘淨重玖點零柒肆壹公克），均沒收銷燬之，扣案之皮包壹只沒收。
甲○○無罪。
    事  實
一、乙○○前有多次違反麻醉藥品管理條例前科，最後一次於民國八十六年間再因違
    反麻醉藥品管理條例，經本院判處有期徒刑六月，如易科罰金以三百元折算一日
    確定，甫於八十七年三月二十一日執行完畢，猶不知悔改。復於八十七年間再因
    施用毒品案件，經送觀察、勒戒、強制戒治期滿後，由台灣桃園地方法院檢察署
    檢察官於八十九年四月二十五日，以八十九年度戒偵字第二一一號不起訴處分確
    定。又基於施用第二級毒品安非他命之概括犯意，自八十九年五月二十九日晚間
    九時許採尿時起回溯九十六小時內某一時點起至同年十一月四日上午八時三十分
    許採尿時起回溯九十六小時內某一時點止，連續在桃園縣壢新醫院女廁內等處，
    非法施用安非他命多次。為警於八十九年五月二十九日晚間六時二十分許，在其
    位於桃園縣八德市白鷺里九鄰合興五十二號住處當場查獲，並在乙○○與甲○○
    共住之房間內查獲安非他命共十二包（驗餘淨重七．三三六一公克），經台灣桃
    園地方法院檢察署檢察官聲請，本院於八十九年六月二十二日，以八十九年度毒
    聲字第四二六０號裁定令入戒治處所，施以強制戒治。惟乙○○經通知執行強制
    戒治未到案而遭台灣桃園地方法院檢察署通緝。乙○○於通緝期間，於同年十一
    月二日甲○○為警查獲後某不詳時點，在其嗣後與甲○○共居之桃園縣中壢市○
    ○路一一九號七樓之一房間內，發現甲○○（所涉毒品危害防制條例部分，詳如
    後述）於不詳時日向姓名年籍不詳綽號「阿杰」、「阿宏」之成年男子所購入預
    備供渠等施用之安非他命共八包（驗餘淨重九．０七四一公克），因甲○○同年
    十一月二日凌晨零時三十分許，因他案遭警逮捕，致其生計發生困難，竟基於意
    圖販賣而持有第二級毒品安非他命之犯意，於同年十一月四日凌晨一時許，將前
    述八包安非他命藏放在其所有之小皮包內，再黏貼於右小腿，並以所著長褲加以
    遮掩，攜至位於桃園縣龍潭鄉○○路三十九號「米奇電子遊藝場」，擬伺機販賣
    安非他命牟利，惟尚未尋得買主，即為警於當日凌晨三時三十五分許，在前開「
    米奇電子遊藝場」臨檢查獲徐女為通緝犯而將之帶回警局訊問，並經徐女供述在
其右小腿起出前開徐女意圖販賣而持有之安非他命八包，及徐女所有用來藏放該
    八包安非他命之皮包一只。
二、案經桃園縣警察局大園分局、平鎮分局移送台灣桃園地方法院檢察署檢察官偵查
    起訴。
    理  由
壹、有罪部分：
一、訊據被告乙○○固坦承有於右揭時、地，施用安非他命多次及伊在右開時、日，
    將前述八包安非他命黏貼在其右小腿，並攜至米奇電子遊藝場而為警查獲之事實
    ，惟矢口否認有何意圖販賣而持有安非他命之犯行，辯稱：扣案之安非他命八包
    是伊在伊與甲○○共居之房間內發現的，因甲○○已先被抓，伊怕警察會再到中
    北路的房子去搜毒品，怕警察以為那是伊的毒品，所以才把毒品帶在身上，去米
    奇電子遊藝場玩，就被警臨檢查獲，伊只有在整理房間看到毒品時有想過要賣，
    後來就沒有這種想法云云。經查：
（一）被告乙○○非法施用安非他命犯行，業據被告乙○○於本院審理時供認不諱，
      並經查獲警員陳躍升、陳東慶於本院審理時證述明確，而被告乙○○於八十九
      年五月二十九日晚間九時許、同年五月三十日及同年十一月四日上午八時三十
      分許，分別為警及台灣桃園地方法院檢察署所採取之尿液經送驗結果，均呈甲
      基安非他命陽性反應，有桃園縣衛生局八十九年六月五日、同年六月七日、同
      年十二月六日不法藥物尿液檢定書各乙紙在卷可參，又扣案之八十九年五月二
      十九日為警查獲之安非他命十二包（驗餘淨重七．三三六一公克），經送請鑑
      定結果，亦確含有甲基安非他命成份，有憲兵司令部刑事鑑識中心九十年十一
      月十三日（九０）綱得字第一五一一五號鑑驗通知書乙紙附卷可稽，復有前述
      查獲之安非他命十二包扣案足佐。又被告乙○○前於八十七年間因施用毒品案
      件，經送觀察、勒戒、強制戒治期滿後，由台灣桃園地方法院檢察署檢察官於
      八十九年四月二十五日，以八十九年度戒偵字第二一一號為不起訴處分，復又
      因施用毒品，經本院以八十九年度毒聲字第四二六０號裁定令入戒治處所，施
      以強制戒治等情，有卷附台灣高等法院被告全國前案紀錄表、台灣桃園地方法
      院檢察署刑案資料查註紀錄表可按，其於五年內再犯毒品危害防制條例第十條
      第二項之罪甚明，事證明確，被告乙○○施用安非他命之犯行堪以認定。
（二）被告乙○○意圖販賣而持有第二級毒品安非他命犯行部分，亦據被告乙○○於
      警訊時供承：我於八十九年十一月四日凌晨四時十二分許，在龍潭分駐所於警
      方詢問時，向警方說明我右小腿上並貼黏有一個小包包內有安非他命，於是我
      即自行從右小腿上將該小包包取出並當場打開後，其小包包內並裝有八小包之
      安非他命。：：因當時我持有這安非他命，是想要將這些安非他命分售給朋友
      ，但是我還未分售給朋友，就被警方查獲等語（台灣桃園地方法院檢察署八十
      九年度毒偵字第五八五四號偵查卷第十頁、八十九年度毒偵緝字第六五六號偵
      查卷第九頁），於偵查中復供稱：在龍潭北龍路遊藝場查到我，之後帶我回分
      駐所，我主動說我有毒品，我說甲○○媽媽生病很嚴重，且我沒有生活費，一
      個叫「阿宏」、「阿杰」拿到中北路，在查獲前一個禮拜左右，我在打掃時發
      現毒品，我把它拿起來，因婆婆生病，我在考慮是否拿去賣，一直放在身上，
      還沒賣出去，就被管區查獲到等語（台灣桃園地方法院檢察署八十九年度毒偵
      字第五八五四號偵查卷第四十三頁背面），及於本院九十年九月五日訊問時供
      承：毒品係綽號「阿宏」及「阿杰」的男子：：帶到甲○○的住處，：：我是
      在甲○○被捕後整理家裡才發現那些毒品，因為當時家庭經濟不好，我在八十
      九年十一月四日凌晨一點多時，把當初阿宏及阿杰帶來的安非他命全部帶在身
      上，到米奇電子遊藝場，想找買主賣掉，：：直到凌晨三點三十五分為警查獲
      為止等語，並經證人即查獲警員張家瑋於本院審理時證稱：「乙○○因案通緝
      ，我們是有線報說被告常出入米奇電子遊藝場，所以我就與簡煌俊於八十九年
      十一月四日上午三時三十五分一起到該地查訪，看到徐正在打電玩，我就依法
      逮捕，因為被告是女子，我們無法搜身，是被告到警局之後，由女警員負責搜
      身，被告自動捲起褲管，發現被告右小腿以膠帶粘有已分裝好的八包安非他命
      ，在警訊時她說毒品是在甲○○住處拿的，黏在腳上是為了想賣，但未賣就被
      查獲了」等語屬實，而扣案之安非他命八包（驗餘淨重九．０七四一公克），
      經送請鑑驗結果，亦檢出含有甲基安非他命成份，有憲兵司令部刑事鑑識中心
      九十年十一月十三日（九０）綱得字第一五一一四號鑑驗通知書乙紙在卷可憑
      ，復有違反社會秩序維護法案件現場紀錄、搜索扣押證明筆錄各乙紙、現場查
      獲照片七幀附卷可稽。再查被告乙○○於前開時、地為警查獲時，黏貼在徐女
      右小腿皮包內之安非他命均已事先分裝好成八小包（合計驗餘淨重九．０七四
      一公克），業據被告乙○○所供明，並有查獲被告乙○○當時所拍攝已分裝好
      八小包安非他命之照片三幀附卷可佐，被告乙○○一次將重達九公克且事先分
      裝好成八包之安非他命同時攜帶外出，實迴異於一般單純供施用者，僅隨身攜
      帶適量供施用之毒品之情形，顯然非僅供己施用。又按衡之常情，電子遊藝場
      所出入分子複雜，屬經常為警執行臨檢或搜索之公眾得出入之場所，被告乙○
      ○猶將八包安非他命黏貼在其右小腿攜至前開電子遊藝場，苟非為尋求安非他
      命買主，豈有甘冒為警臨檢查獲之危險而攜帶前述安非他命至該場所之必要？
      而被告乙○○所辯伊因甲○○已為警查獲，怕警察再去該住處搜索而誤以該八
      包安非他命係伊所有，才將全部毒品攜帶外出云云，亦顯與常情有違，所辯不
      足採信，綜右所證，堪認被告乙○○意圖販賣而持有前開安非他命等情屬實，
      被告乙○○嗣後於本院審理時，猶另殖新詞並翻異其於警訊及偵審中所供內容
      ，辯稱伊只有在整理房間發現毒品時曾有起意要販賣，後來就沒有了云云，顯
      為卸責之詞，委無可採。又被告乙○○於審理時雖供稱前述扣案之八包安非他
命是「阿宏」及「阿杰」於八十九年十一月二日帶到甲○○的住處云云，然查
      被告甲○○於審理時亦供稱伊於八十九年十一月四日乙○○為警查獲前二、三
      日即不在前開查獲住處等語明確，再參諸被告乙○○自承伊於同年十一月二日
      在整理房間時發現毒品等語，足見前述扣案之八包安非他命應非在八十九年十
      一月二日所購得，被告乙○○前開所供該安非他命係阿宏及阿杰於八十九年十
      一月二日帶來甲○○住處云云，顯係誤記所致，附此敘明。綜述，被告乙○○
      此部犯行事證已明，應依法論科。
二、核被告乙○○所為，係犯毒品危害防制條例第十條第二項之施用第二級毒品罪、
    同條例第五條第二項之意圖販賣而持有第二級毒品罪。被告乙○○施用第二級毒
    品而持有第二級毒品行為，本應以持有論，惟持有後進而施用，其持有之低度行
    為應被施用之高度行為所吸收，故不再論其非法持有第二級毒品罪。被告多次施
    用安非他命犯行，時間緊接，方法相同，觸犯構成要件相同之罪名，顯係基於概
    括犯意為之，依連續犯規定論以一罪，並依法加重其刑。又公訴意旨雖未就被告
    乙○○另自八十九年八月底某日起至同年十一月四日止之施用安非他命犯行起訴
，惟該部分與已起訴部分，屬連續犯之裁判上一罪關係，為起訴效力所及，本院
    自應一併加以裁判。又被告所犯上開二罪，犯意各別，行為不同，應分論併罰。
    查被告乙○○前有多次違反麻醉藥品管理條例前科，最後一次於八十六年間再因
    違反麻醉藥品管理條例，經本院判處有期徒刑六月，如易科罰金以三百元折算一
    日確定，甫於八十七年三月二十一日執行完畢，有卷附台灣高等法院被告全國前
    案紀錄表、台灣桃園地方法院檢察署刑案資料查註紀錄表可按，其受有期徒刑之
    執行完畢後，五年以內再犯有期徒刑以上之罪，為累犯，依法就被告施用第二級
    毒品罪部分遞加重其刑，就被告所犯意圖販賣而持有第二級毒品罪部分加重其刑
    。爰審酌被告乙○○甫於八十九年間執行觀察、勒戒及戒治處分完畢，仍有繼續
    施用毒品之行為，且之前亦有多次違反麻醉藥品管理條例案件，有前開前案紀錄
    表可按，顯見其意志不堅，惟念其就此部犯行坦承不諱，且其施用毒品係自戕之
    行為，及被告意圖販賣而持有之安非他命有八包（驗餘淨重九．０七四一公克）
    ，助長毒品泛濫，對國人身心健康與社會治安，影響至鉅，及其犯後態度，素行
    情形及其他一切情狀，分別量處如主文所示之刑，並定應執行之刑，以資懲儆。
    扣案之安非他命十二包（驗餘淨重七．三三一六公克），扣案之第二級毒品安非
    他命八包（驗餘淨重九．０七四一公克），分別為查獲之毒品，且各係其連續施
    用第二級毒品及其意圖販賣而持有第二級毒品而持有者，應分別於各該罪之主刑
    項下，各依毒品危害防制條例第十八條第一項前段之規定宣告沒收銷燬。另扣案
    之皮包一只，為被告乙○○所有且係供其意圖販賣而持有安非他命犯罪所用之物
    ，已如前述，應依刑法第三十八條第一項第二款規定宣告沒收。
貳、無罪部分：
一、公訴意旨另以：被告甲○○於八十九年五月二十九日下午六時二十分許，在桃園
    縣八德市白鷺里九鄰五十二號住處乙○○房間內，將第二級毒品安非他命十二包
    （已分裝成０．六公克六包、０．七公克三包、０．八公克一包、一公克一包、
    一．四公克一包，驗餘淨重七．三三六一公克）轉讓予乙○○，嗣經警在上址，
    於徐女房間內之皮包內扣得前開毒品。因認被告甲○○涉有毒品危害防制條例第
    八條第二項轉讓第二級毒品罪嫌。
二、按犯罪事實應依證據認定之，無證據不得推定其犯罪事實。又不能證明被告犯罪
    者，應諭知無罪之判決，刑事訴訟法第一百五十四條、第三百零一條第一項分別
    定有明文。次按刑事訴訟法上所謂認定犯罪事實之證據，係指足以認定被告確有
    犯罪行為之積極證據而言，該項證據自須適合於被告犯罪事實之認定，始得採為
    斷罪資料。如未能發現相當證據，或證據不足以證明，自不能以推測或擬制之方
    法，以為裁判之基礎。又刑事訴訟上證明之資料，無論其為直接或間接證據，均
    須達於通常一般人均不致有所懷疑，而得確信其為真實之程度，始得據為有罪之
    認定，若其關於被告是否犯罪之證明未能達此程度，而有合理性懷疑之存在，致
    使無法形成有罪之確信，根據「罪證有疑，利於被告」之證據法則，即不得遽為
    不利被告之認定，此分別有最高法院二十九年上第三一０五號、四十年臺上字第
    八六號、七十六年臺上字第四九八六號判例可資參照。
三、本件公訴人認為被告甲○○涉有右開犯行，係以同案被告乙○○於警訊中之證述
    及在上址乙○○房間內扣得前述安非他命為其論據。被告甲○○始終堅決否認有
    轉讓第二級毒品安非他命予乙○○犯行，辯稱：伊與乙○○是男女朋友，在八十
    九年四月份就同居在一起，在為警查獲前都住在八德市，後來二人就搬到桃園市
    ○○路直到再被警查獲止，八十九年五月二十九日在伊住處所查獲之安非他命十
    二包係伊買來準備與乙○○一起施用，但買來沒多久即為警查獲，伊沒有將安非
    他命轉讓予乙○○等語。經查：
（一）本件為警於前開時、地，在被告甲○○與乙○○共居之前開住處房間所懸掛徐
      女所有之皮包內查獲十二包安非他命等情，業據證人即同案被告乙○○於警、
      偵訊時所供明，並經證人即至現場查獲員警陳躍升及陳東慶於本院審理時證述
      屬實。然查證人乙○○先於警訊時稱：「因警方到我租屋處時甲○○當時人在
      我房內，而我去洗手間回來的，就看到甲○○打開我皮包放入東西後，就很匆
      忙的往屋後走，我來不及問他，沒多久警察就進入屋內，在我皮包內查獲該毒
      品」、「我不知道他會將毒品放我皮包內」；於偵查中則改稱：「：：十二包
      毒品真的不是我的，甲○○把東西放到我皮包時，有說他媽媽身體不好，問我
      可否照顧他媽媽，：：講完他就衝出去了，差不多五分鐘我打開電視來看，警
      察就敲門了」等語（台灣桃園地方法院檢察署八十九年度毒偵字第五八五四號
      偵查卷第四十三頁背面、第四十四頁）；於審理時則供稱：「我是因為常有人
      來找甲○○，我從房間監視器看到有人找甲○○，我就趕快從衣櫃裡拿出放在
      我的皮包內並將皮包掛在我床舖旁牆壁掛勾上，我原來在整理房間時就有發現
      毒品」（詳本院九十年十二月十四日訊問筆錄）、「在我房間查獲之安非他命
      十二包是被告甲○○的，我們二人一起吸用的」等語（詳本院九十年九月五日
      訊問筆錄），證人乙○○就扣案之前述十二包安非他命究係被告甲○○臨走前
      所交付，抑或伊在前開為警查獲之住處房間發現而自行放置在伊所有之皮包內
      一節，已有明顯歧異不符之處。而觀之被告甲○○於審理時供稱：「：：安非
      他命十二包是我與乙○○一起吸用，：：被抓之前與乙○○在八十九年六月底
      都住在八德市」（詳本院九十年九月五日）、「八德市白鷺里的房子是我與乙
      ○○一起住的，我們是男女朋友關係所以住在一起，屋內的安非他命十二包是
      我的，是準備二人一起用的」等語（詳本院九十年九月二十八日審判筆錄），
      則與證人乙○○嗣後於審理時所供扣案之十二包安非他命係伊與甲○○準備一
      起吸用等語所述情節相符，而與其於警訊時所述迴異，是證人乙○○之指述已
      有明顯重大瑕疵而不可採。且即便如證人乙○○於警訊時所供是因從房間監視
      器看到警方前來，甲○○即打開伊皮包放入毒品後，就很匆忙的往屋後走等語
      屬實，則被告甲○○當時亦係因為躲避警方追緝，情急之下將毒品藏放在乙○
      ○之皮包內而逃逸，斯時被告甲○○是否即有轉讓毒品予乙○○之意，尚有可
      疑，況查乙○○於警訊中亦未曾指述被告甲○○有將十二包安非他命轉讓予伊
      之情事。
（二）被告甲○○與乙○○為男女朋友關係，且自八十九年五月間即共居在前開桃園
      縣八德市白鷺里九鄰合興五十二號住處，此為被告甲○○與乙○○所述明（雖
      被告甲○○供稱係於八十九年四月份即和乙○○在一起，乙○○則供述在八十
      九年五月間才和甲○○在一起，期間雖差距一月，然被告甲○○與乙○○自八
      十九年五月份即共居一室之事實，則為被告甲○○與乙○○所是認，堪認為實
      ），而被告甲○○與乙○○二人均自承有施用安非他命之習慣，則在為警查獲
      前被告甲○○與乙○○既為男女朋友關係且共居一室，又均有施用安非他命之
      習慣，被告甲○○辯稱扣案十二包安非他命係伊準備與乙○○一起施用等語，
      自亦合乎常情，是嗣後雖為警在被告甲○○與乙○○共居之房間內且在乙○○
    所有之皮包內查獲扣案之安非他命，亦不得據此即為不利於被告甲○○之認定
      。又查無其他事證足佐與公訴人起訴之事實相符。綜右所陳，被告甲○○所辯
      扣案之安非他命係伊與乙○○一起施用，伊並未轉讓安非他命予乙○○等情，
      堪可採信。至被告甲○○嗣後於審理時又改稱安非他命十二包是伊買來自己吸
      的，所以藏在房間衣櫃裡，乙○○不知道，沒打算告訴她就被查獲云云，與證
      人乙○○前開所證之事實不符，自不足採，應以被告甲○○在本院九十年九月
      五日及同年九月二十八日之供述為可採。此外並無其他積極証據足資証明被告
      甲○○犯罪，自應諭知被告甲○○無罪之判決。
據上論斷，應依刑事訴訟法第二百九十九條第一項前段、第三百零一條第一項，毒品
危害防制條例第十條第二項、第五條第二項、第十八條第一項前段，刑法第十一條前
段、第五十六條、第四十七條、第五十一條第五款、第三十八條第一項第二款，判決
如主文。
本案經檢察官黃錦秋到庭執行職務。
中      華      民      國      九十一      年      二      月    一    日
                                  台灣桃園地方法院刑事第三庭
    法  官  林惠霞
右正本證明與原本無異。
如不服本判決，應於判決送達後十日內向本院提出上訴狀。
                                      書記官  吳仁心
中      華      民      國      九十一    年        二      月     六   日
附錄本案論罪科刑法條全文：
毒品危害防制條例第十條第二項
  施用第二級毒品者，處三年以下有期徒刑。
毒品危害防制條例第五條第二項
  意圖販賣而持有第二級毒品者，處五年以上有期徒刑，得併科新台幣五百萬元以下
罰金。
